臺灣桃園地方法院刑事判決
110年度交易字第554號
公  訴  人  臺灣桃園地方檢察署檢察官 
被      告  楊士賢



上列被告因公共危險案件，經檢察官聲請簡易判決處刑（110 年
度速偵字第3684號），本院受理後認不宜以簡易判決處刑（110 
年度桃交簡字第2940號），改行通常程序，被告於本院準備程序
中就被訴事實為有罪之陳述，經告知簡式審判程序之旨，並聽取
公訴人及被告之意見後，裁定改依簡式審判程序進行審理，判決
如下：
    主  文
楊士賢犯不能安全駕駛動力交通工具罪，累犯，處有期徒刑柒月
，併科罰金新臺幣貳萬元，罰金如易服勞役，以新臺幣壹仟元折
算壹日。
    事實及理由
一、本件犯罪事實及證據，除證據部分補充被告楊士賢於本院準
    備程序及審理時之自白外，其餘均引用附件檢察官聲請簡易
    判決處刑書之記載。
二、核被告楊士賢所為，係犯刑法第185 條之3 第1 項第1 款不
    能安全駕駛動力交通工具罪。被告有如附件所載之有期徒刑
    執行完畢之紀錄，有臺灣高等法院被告前案紀錄表可稽，其
    於前開有期徒刑執行完畢後，5 年內故意再犯本件有期徒刑
    以上之罪，為累犯，而參照司法院大法官釋字第775 號解釋
    意旨，被告前已有多次酒後駕駛車輛犯行，足顯被告對刑之
    執行不知悔改，且對刑罰之反應力亦屬薄弱，此次加重最低
    本刑，對其人身自由所為之限制自無過苛之侵害，是認應依
    刑法第47條第1 項規定加重其刑。
三、本院審酌被告於服用酒類後，吐氣酒精濃度高達每公升1.54
    毫克，仍貿然駕駛車輛上路，嗣於桃園市○○區○道0 號高速
    公路東向20.3公里處未注意車前狀況而撞擊前方車輛，雖無
    造成他人傷亡，惟其危及自身安危，亦罔顧公眾往來之交通
    安全，並對其他用路人之生命、身體及財產造成相當程度之
    潛在危險，應予非難，並考量被告犯後對其犯行坦承不諱之
    犯後態度及其犯罪之情節，暨於警詢中自陳國中畢業之智識
    程度、家庭經濟狀況勉持等一切情狀，量處如主文所示之刑
    ，並諭知易服勞役之折算標準。
據上論斷，應依刑事訴訟法第452 條、第273 條之1 第1 項、第
299 條第1 項前段、第310 條之2 、第454 條第2 項，判決如主
文。
本案經檢察官吳怡蒨聲請以簡易判決處刑。
中　　華　　民　　國　　111 　年　　1 　　月　　28　　日
                  刑事第八庭    法　官　郭書綺
以上正本證明與原本無異。
如不服本判決應於收受判決後20日內向本院提出上訴書狀，並應
敘述具體理由。其未敘述上訴理由者，應於上訴期間屆滿後20日
內向本院補提理由書(均須按他造當事人之人數附繕本)「切勿逕
送上級法院」。 
　　　　　　　  　　　　　　　　書記官　蔡忠晏　　　　　
中　　華　　民　　國　　111 　年　　1 　　月　　28　　日
附件
臺灣桃園地方檢察署檢察官聲請簡易判決處刑書
                                   110年度速偵字第3684號
　　被　　　告　楊士賢　男　42歲（民國00年0月00日生）
　　　　　　　　　　　　住○○市○○區○○里00鄰○○○00  號
　　　　　　　　　　　　居新北市○○區○○街0段00號2樓
　　　　　　　　　　　　國民身分證統一編號：Z000000000號
上列被告因公共危險案件，業經偵查終結，認為宜聲請以簡易判
決處刑，茲將犯罪事實及證據並所犯法條分敘如下：
　　　　犯罪事實
一、楊士賢前因公共危險案件，經臺灣臺北地方法院以108年度
    交簡字第2143號判決判處有期徒刑4月確定，並於民國109年
    2月14日易科罰金執行完畢。詎仍不知悔改，自110年8月27
    日中午12時許起至同日下午5時許止，在新北市鶯歌區鳳福
    路某工地飲酒，明知飲酒後已達不得駕駛動力交通工具之程
    度，仍基於酒後駕駛動力交通工具之犯意，於同日下午5時
    許，自該處駕駛車牌號碼0000-00號自用小貨車上路。嗣於
    同日下午5時43分許，行經國道2號公路東向20.3公里處（桃
    園市八德區轄內）時，不慎追撞前方由郭順弘所駕駛之車牌
    號碼000-0000號營業用小客車（無人受傷），嗣經警到場處
    理，於同日下午6時29分許，測得其吐氣所含酒精濃度達每
    公升1.54毫克。
二、案經內政部警政署國道公路警察局第六公路警察大隊報告偵
    辦。
　　　　證據並所犯法條
一、上揭犯罪事實，業據被告楊士賢於警詢及偵訊中坦承不諱，
    核與證人郭順弘於警詢時之證述相符，並有當事人酒精測定
    紀錄表、內政部警政署國道公路警察局舉發違反道路交通管
    理事件通知單、道路交通事故現場圖、道路交通事故調查報
    告表㈠㈡各1份及現場照片10張在卷可稽。綜上，被告公共危
    險犯嫌，洵堪認定。
二、核被告所為，係犯刑法第185條之3第1項第1款之公共危險罪
    嫌。又被告前有如前揭犯罪事實欄所載論罪科刑及執行情形，
    有本署刑案資料查註紀錄表1份附卷可稽，其於徒刑執行完畢後
    ，5年以內故意再犯本案有期徒刑以上之公共危險罪，為累犯
    ，請依刑法第47條第1項規定及司法院大法官釋字第775號解
    釋意旨加重其刑。
三、依刑事訴訟法第451條第1項聲請逕以簡易判決處刑。
　　此　致
臺灣桃園地方法院
中　　華　　民　　國　 110　　年　　9 　　月　　1 　　日
                              檢察官  吳怡蒨
本件正本證明與原本無異
中　　華　　民　　國　 110  　年　　9 　　月　　24 　 日
                              書記官  王沛元  　　　　　
附記事項：
本件係依刑事訴訟法簡易程序辦理，法院簡易庭得不傳喚被告、
輔佐人、告訴人、告發人等出庭即以簡易判決處刑；被告、被害
人、告訴人等對告訴乃論案件如已達成民事和解而要撤回告訴或
對非告訴乃論案件認有受傳喚到庭陳述意見之必要時，請即另以
書狀向簡易法庭陳述或請求傳訊。
所犯法條：
中華民國刑法第185條之3第1項第1款
駕駛動力交通工具而有下列情形之一者，處 2 年以下有期徒刑
，得併科 20 萬元以下罰金：
一、吐氣所含酒精濃度達每公升零點二五毫克或血液中酒精濃度
    達百分之零點零五以上。